【裁判字號】    90,婚,561
【裁判日期】    900820
【裁判案由】    離婚
【裁判全文】
臺灣台中地方法院民事判決  九十年度婚字第五六一號
    原      告  乙○○
    被      告  甲○○
右當事人間請求離婚事件，本院判決如左：
    主    文
原告之訴駁回。
訴訟費用由原告負擔。
    事    實
甲、原告方面：
  一、聲明：求為判決准原告與被告離婚。
  二、陳述：
  （一）兩造結縭三十餘載，婚後育有二子一女，均已成年，而原告半生奔波，養家活口，
        本欲於子女成年自立後退休，偕同老妻安養天年，詎至民國八十二年間，被告竟無
        端指稱原告於大陸另結新歡，鎮日細故與原告爭吵，並進而毆打原告，更有甚者，
        被告竟將原告逐出家門，致原告無家可歸，流離失所，原告萬般無奈下，只得黯然
        離開台灣，前往其出生地澳門及大陸，以暫息戰火。翌年，原告重返國門，返家探
        望子女及被告，原告本以為歷經一年時間，被告應已平復情緒，不再無端取鬧，然
        令原告大失所望，非但未見被告殷殷期盼，反遭被告破口大罵，一陣拳打腳踢，並
        禁止原告踏入家門，原告無奈，遂再次離開台灣，前往澳門，此後，此番戲碼，年
        年上演，尤以八十五年九月間，原告返台，欲入家門，被告一陣咒罵，並暴力相向
        ，旋又搶走原告隨身攜帶之背包，欲丟棄洩憤，幸經原告奮力奪回，詎被告心有不
        甘，竟至大樓管理室，向往來之路人及管理員誣指原告毆打伊，並報警處理，原告
        為避免衝突再生，只得自地下室車道出口再次黯然離去。原告並未就此放棄，仍積
        極尋求復合之機，惟被告始終不肯接聽電話，根本無意與原告修好，俟八十九年八
        月間，原告返台，於朋友所營店內，巧遇被告及次子關志芳，原告正欲藉機謀合，
        豈料，被告竟當眾辱罵並追打原告，致原告顏面盡失，身心受創，至此，原告心灰
        意冷，深覺兩造復合無望。
  （二）被告自八十二年以來，每見原告即當眾辱罵，毆打原告，並將原告逐出門，拒絕與
        原告同居，致原告難堪，顏面盡失，精神大受打擊，已然符合民法第一千零五十二
        條第一項第三款不堪同居之虐待。再被告逐原告出門已達八年之久，兩造已無共同
        生活之事實，且因被告惡行，婚姻已難維持，此亦構成同法條第二項難以維持婚姻
        之重大事由，爰依法訴請離婚。
  三、證據：堤出戶籍謄本乙份為證。
乙、被告方面：
  一、聲明：求為判決駁回原告之訴。
  二、陳述：被告並未毆打原告，因原告另結新歡，而有罵他。
  三、證據：聲請訊問證人關志芳、關志強。
    理    由
一、本件兩造係夫妻，婚姻關係現仍存續中，有原告提出之戶籍謄本可稽，自堪認為真正。
    而原告主張被告於八十二年間起，無端指稱原告於大陸另結新歡，鎮日細故與原告爭吵
    ，當眾辱罵，毆打原告，並將原告逐出門，拒絕與原告同居，致原告難堪，顏面盡失，
    精神大受打擊等情，未據提出證據以實其說。被告雖辯稱原告另結新歡，伊有罵原告云
    云，及其聲請訊問之證人即兩造之子關志芳證稱：「原告在大陸可能有女朋友，我不知
    他們有無同居，原告很少回家，‧‧‧‧」等語，亦難據以認定原告主張之上開各情節
    為真實，是原告之主張非足採信。
二、從而，原告依民法第一千零五十二條第一項第三款及第二項規定訴請離婚，顯非有理由
    ，應予駁回。
三、結論：本件原告之訴為無理由，並依民事訴訟法第七十八條判決如主文。
中        華        民        國   九十     年      八       月     二十      日
                                    臺灣台中地方法院家事法庭
~B法      官  許文碩
右正本證明與原本無異
如對本判決上訴應於判決送達後二十日內向本院提出上訴狀
中        華        民        國   九十     年      八       月     二十      日
~B法院書記官  巫  穎


司法院資訊處製作；財團法人民間司法改革基金會備份。
